臺灣臺北地方法院刑事判決　　　　　　　93年度訴字第1535號
　　公　訴　人　臺灣臺北地方法院檢察署檢察官
　　被　　　告　甲○○
上列被告因違反毒品危害防制條例案件，經臺灣臺北地方法院檢
察署檢察官提起公訴（93年毒偵字第1980號），並請求併案審理
（臺灣桃園地方法院檢察署94年毒偵緝字第32號、臺灣桃園地方
法院檢察署94年毒偵緝字第30號、臺灣桃園地方法院檢察署93年
毒偵字第4364號、臺灣臺北地方法院檢察署93年毒偵字第2528號
），因被告於準備程序進行中就被訴事實為有罪之陳述，且所犯
非死刑、無期徒刑、最輕本刑為三年以上有期徒刑之罪或高等法
院管轄第一審案件，經告知簡式審判程序之旨，並聽取檢察官及
被告等意見後，經本院合議庭裁定由受命法官獨任進行簡式審判
程序，本院判決如下：
    主      文
甲○○連續施用第一級毒品，累犯，處有期徒刑玖月，扣案如附
表所示之第一級毒品海洛因（合計淨重零點零柒公克）沒收銷燬
之；又連續施用第二級毒品，累犯，處有期徒刑伍月，扣案如附
表所示之第二級毒品安非他命（合計淨重零點貳公克）沒收銷燬
之。應執行有期徒刑壹年，扣案如附表所示之第一級毒品海洛因
（合計淨重零點零柒公克）及第二級毒品安非他命（合計淨重零
點貳公克）均沒收銷燬之。
    事      實
一、甲○○曾有多次施用第二級毒品安非他命前案紀錄，於民國
    88年4月間因施用安非他命，經臺灣板橋地方法院88年毒聲
    字第3347號裁定送觀察、勒戒後，於88年6月21日認無繼續
    施用毒品之傾向執行完畢釋放，並經臺灣板橋地方法院檢察
    署檢察官88年6月21日88年偵字第13572號為不起訴處分後，
    復於同年9月17日因施用毒品經臺灣桃園地方法院88年毒聲
    字第5472號裁定送觀察、勒戒後，認有繼續施用毒品之傾向
    ，而經檢察官聲請送強制戒治並聲請簡易判決處刑，法院裁
    定於同年10月14日令入強制戒治處所（於89年3月24日因停
    止戒治處分出監），且臺灣桃園地方法院並以88年桃簡字第
    1269號刑事簡易判決判處有期徒刑6月，如易科罰金以300
    元折算一日，並於89年6月7日確定，嗣又因施用安非他命，
    經檢察官聲請送強制戒治並起訴，而於89年9月21日經法院
    裁定令入強制戒治處所（於90年4月11日戒治完畢轉監服刑
    ），且臺灣臺北地方法院並以89年易字第2857號刑事判決判
    處有期徒刑7月，並於90年2月9日確定，前開所犯施用安非
    他命之罪經分別判處有期徒刑6月、7月，自90年4月11日起
    合併執行，於91年3月13日因假釋提前出監，並於91年4月16
    保護管束期滿執行完畢後，詎竟分別基於施用第一級毒品海
    洛因及第二級毒品安非他命之概括犯意，自92年9月29日回
    溯26小時內之某時起至93年12月12日回溯26小時內之某時止
    ，連續在臺北縣新店市○○路○段79號4樓頂樓、臺北縣新莊
    市○○路43號、臺北市○○街34號3樓「一加一賓館」302房
    及不詳處所等多處，施用第一級毒品海洛因多次，並自92年
    9 月29日回溯96小時內之某時起至93年12月12日回溯96小時
    內之某時止，連續在臺北縣新店市○○路○段79號4樓頂樓、
    臺北縣新莊市○○路43號、臺北市○○街34號3樓「一加一
    賓館」302房及不詳處所等多處，施用第二級毒品安非他命
    多次，並於如附表所示之查獲時、地分別為警查獲，並分別
    扣得如附表編號2、4所示屬甲○○所有供其施用之第一級毒
    品海洛因及第二級毒品安非他命。
二、案經臺北市政府警察局萬華分局報請臺灣臺北地方法院檢察
    署檢察官偵查起訴及移送併案審理，因甲○○於準備程序進
    行中就被訴事實為有罪之陳述，且其所犯非死刑、無期徒刑
    、最輕本刑為三年以上有期徒刑之罪或高等法院管轄第一審
    案件，經告知簡式審判程序之旨，並聽取檢察官及甲○○之
    意見後，經本院合議庭裁定由受命法官獨任進行簡式審判程
    序。
    理      由
一、上揭犯罪事實，業據被告甲○○於本院審理時坦承不諱（見
    本院卷第31頁、第61頁、第64頁），且被告分別於92年9月2
    9日、93年2月10日、93年6月14日、93年6月22日及93年12月
    12日為警查獲後所採集之尿液，經先後送臺灣尖端先進生技
    醫藥股份有限公司、臺灣檢驗科技股份有限公司、臺灣檢驗
    科技股份有限公司、臺灣尖端先進生技醫藥股份有限公司、
    臺灣檢驗科技股份有限公司，以酵素免疫學分析法及氣相層
    析質譜儀法檢驗結果，確呈鴉片類藥物嗎啡、安非他命陽性
    反應，有前揭各公司之檢驗報告5件附卷可稽（見臺灣臺北
    地方法院檢察署93年毒偵字117號卷第7頁至第9頁、臺灣臺
    北地方法院檢察署93年毒偵字第409號卷第47頁、臺灣板橋
    地方法院檢察署93年毒偵字第4302號卷第4頁、臺灣板橋地
    方法院檢察署93年核退毒偵字第920號卷第2頁、臺灣桃園地
    方法院檢察署93年毒偵字第4364號卷第14頁、臺灣臺北地方
    法院檢察署93年毒偵字第1980號卷第5頁、臺灣臺北地方法
    院檢察署93年毒偵字第2528號卷第58頁）。又如附表編號2
    、4所示為警查扣之粉末（分別為淨重0.01公克、淨重0.06
    公克，合計淨重0.07公克）經鑑定結果均含海洛因成分，如
    附表編號2所示為警查扣之透明晶體（淨重0.2公克）經鑑定
    結果含甲基安非他命成分等情，有臺北縣警察局永和分局毒
    品初步鑑驗報告單、法務部調查局93年3月17日調科壹字第0
    20006284號鑑定通知書、臺北縣警察局萬華分局毒品初步鑑
    驗報告單、法務部調查局93年10月20日調科壹字第02000669
    3號鑑定通知書各一件存卷足憑（見臺灣臺北地方法院檢察
    署93年毒偵字第409號卷第16頁、第55頁，臺灣臺北地方法
    院檢察署9 3年毒偵字第1980號卷第39頁、第75頁），是被
    告所有供施用之第一級毒品海洛因（總淨重0.07公克）及第
    二級毒品安非他命（總淨重0.2公克）扣案可資佐證，足資
    擔保被告之任意性自白與事實相符，堪以採信。
二、被告前因違反毒品危害防制條例案件，經臺灣板橋地方法院
    88年毒聲字第3347號裁定送觀察、勒戒後，於88年6月21 日
    認無繼續施用毒品之傾向執行完畢釋放，並經臺灣板橋地方
    法院檢察署檢察官88年6月21日88年偵字第13572號為不起訴
    處分後，復於同年9月17日因施用毒品經臺灣桃園地方法院8
    8 年毒聲字第5472號裁定送觀察、勒戒後，認有繼續施用毒
    品之傾向，而經法院裁定於同年10月14日令入強制戒治處所
    ，於89年3月24日因停止戒治處分出監後，又因施用安非他
    命，於89年9月21日經法院裁定令入強制戒治處所，並於90
    年4月11日戒治完畢，有臺灣高等法院被告全國前案紀錄表
    在卷可參，是被告施用毒品經觀察、勒戒及強制戒治執行完
    畢後五年內再犯本案之施用第一、二級毒品案件等情，堪予
    認定，本件事證明確，被告犯行洵堪認定。
三、按海洛因及安非他命分別為毒品危害防制條例第2條第2項第
    1款及第2款所規定之第一級毒品及第二級毒品，核被告所為
    ，係犯毒品危害防制條例第10條第1項施用第一級毒品罪及
    同條第2項施用第二級毒品罪。被告持有毒品海洛因及安非
    他命係供自己施用，其低度之持有行為應為高度之施用毒品
    犯行所吸收，持有第一級、第二級毒品均不另論罪。起訴書
    犯罪事實欄雖僅記載被告於93年6月22日採尿前回溯26小時
    與96小時內之某時在不詳處所施用第一、二級毒品之犯罪事
    實，惟此部分事實與經移送併辦部分之事實結合觀察後，均
    屬被告連續施用第一級毒品海洛因、第二級毒品安非他命之
    犯罪事實之一部，互有裁判上一罪之關係，均應為起訴效力
    所及，且全部犯罪事實及所犯法條業經本院當庭諭知被告，
    本院自得就全部犯罪事實一併審究。被告先後多次施用第一
    級毒品海洛因及第二級毒品安非他命之犯行，時間緊接，犯
    罪構成要件相同，顯各基於概括犯意為之，均應依刑法第56
    條連續犯規定各論一罪，並均加重其刑。被告前因施用安非
    他命，分別經臺灣桃園地方法院以88年桃簡字第1269號刑事
    簡易判決判處有期徒刑6月，如易科罰金以300元折算一日，
    並於89年6月7日確定，及經臺灣臺北地方法院以89年易字第
    2857號刑事判決判處有期徒刑7月，並於90年2月9日確定，
    前開所犯二罪自90年4月11日起合併執行，於91年3月13日因
    假釋提前出監，並於91年4月16保護管束期滿執行完畢，有
    臺灣高等法院被告全國前案紀錄表在卷可憑，其於執行完畢
    後五年之內再犯有期徒刑以上之施用第一級毒品、施用第二
    級毒品之罪，為累犯，均應依刑法第47條規定加重其刑，並
    均依法遞加之。被告所犯前開二罪間，犯意各別，行為互殊
    ，應分論併罰。爰審酌被告多次施用毒品，經觀察、勒戒及
    強制戒治執行完畢後仍再犯戕害己身，惟其於本院審理過程
    中深表悔意，一再表明經此案件後已知悔悟，會利用此次服
    刑機會根絕毒癮，及審理過程坦承犯行態度良好暨其他一切
    情狀，分別量處如主文所示之刑，並定應執行之刑。扣案如
    附表所示之第一級毒品海洛因（總淨重0.07公克）及第二級
    毒品安非他命（總淨重0.2公克），依法不得持有，不問屬
    於犯人與否，均應依毒品危害防制條例第18條第1項前段之
    規定沒收銷燬之。
據上論斷，應依刑事訴訟法第273條之1第1項、第299條第1項前
段，毒品危害防制條例第10條第1項、第2項、第18條第1項前段
，刑法第11條前段、第56條、第47條、第51條第5款，判決如主
文。
本案經檢察官詹喬偉到庭執行職務。
中　　華　　民　　國　　94　　年　　4 　　月　　29　　日
　　　　　　　　　刑事第十一庭法　官　陳正昇
以上正本證明與原本無異。
如不服本判決，應於判決送達後10日內，向本院提出上訴狀。
　　　　　　　　　　　　　　　書記官　陳豪達
中　　華　　民　　國　　94　　年　　4 　　月　　29　　日
